臺灣嘉義地方法院刑事判決
111年度嘉簡字第427號
聲  請  人  臺灣嘉義地方檢察署檢察官
被      告  嚴嘉容



            鄭慧珠


上列被告因賭博案件，經檢察官聲請以簡易判決處刑（111年度
偵字第3391、3392號），本院判決如下：
    主  文
嚴嘉容犯圖利聚眾賭博罪，處有期徒刑貳月，如易科罰金，以新
臺幣壹仟元折算壹日。未扣案之犯罪所得新臺幣伍仟元沒收之，
於全部或一部不能沒收或不宜執行沒收時，追徵其價額。
鄭慧珠犯賭博罪，處罰金新臺幣貳仟元，如易服勞役，以新臺幣
壹仟元折算壹日。
    犯 罪 事 實 及 理 由
一、本件犯罪事實及證據均引用聲請簡易判決處刑書（如附件）
    之記載。
二、犯罪之實行，學理上有接續犯、繼續犯、集合犯、吸收犯、
    結合犯等實質上一罪之分類，因均僅給予一罪之刑罰評價，
    故其行為之時間認定，當自著手之初，持續至行為終了，並
    延伸至結果發生為止，倘上揭犯罪時間適逢法律修正，跨越
    新、舊法，而其中部分作為，或結果發生，已在新法施行之
    後，應即適用新規定，不生依刑法第2條比較新、舊法而為
    有利適用之問題（最高法院108年度台上字第1179號判決意
    旨參照）。查刑法第266條業於民國111年1月12日修正公布
    ，於同年1月14日生效施行，被告嚴嘉容之犯行雖橫跨刑法
    第266條修正施行前、後，惟被告嚴嘉容本案犯行應論以集
    合犯（詳後述），並於修法後始為終止，衡諸上開說明，自
    應逕適用修正後之新法，而無新舊法比較之問題，應逕行適
    用裁判時之法律論處。
三、被告嚴嘉容在其嘉義縣○○鄉○○村00鄰○○○00號之2住處，非法
    經營「今彩539」簽賭站，供不特定之賭客下注簽賭，且被
    告鄭慧珠係以LINE向被告嚴嘉容下注簽賭，是核被告嚴嘉容
    所為，係犯刑法第266條第2項、第1項之賭博罪，及同法第2
    68條前段之圖利供給賭場罪、同條後段之圖利聚眾賭博罪。
    又被告鄭慧珠所為，則係犯刑法第266條第2項、第1項之賭
    博罪。
四、被告嚴嘉容於每一期「今彩539」賭博開獎前之密接時間內
    多次圖利供給賭博場所及聚眾賭博之行為，依社會通念，各
    次行為之獨立性甚為薄弱，為核對每期開獎號碼之複數舉止
    ，應係接續犯。又刑事法若干犯罪行為態樣，本質上原具有
    反覆、延續實行之特徵，立法時既予特別歸類，定為犯罪構
    成要件之行為要素，則行為人基於概括之犯意，在密切接近
    之一定時、地持續實行之複次行為，倘依社會通念，於客觀
    上認為符合一個反覆、延續性之行為觀念者，於刑法評價上
    ，即應僅成立一罪，學理上所稱「集合犯」之職業性、營業
    性或收集性等具有重複特質之犯罪均屬之，例如經營、從事
    業務、收集、販賣、製造、散布等行為概念者是，被告嚴嘉
    容自110年6月下旬某日起至111年3月15日為警查獲時止，以
    前揭方式接受賭客簽注，持續意圖營利，供給賭博場所、聚
    眾賭博及與不特定賭客賭博之行為，依社會客觀通念，堪認
    符合一個反覆、延續性之行為觀念，在刑法評價上，均應僅
    成立集合犯之包括一罪。被告嚴嘉容藉由利用上開方式接受
    賭客簽注之同一行為，觸犯上開數罪名，為想像競合犯，依
    刑法第55條前段規定，應從一情節較重之意圖營利聚眾賭博
    罪處斷。
五、茲以行為人之責任為基礎，爰審酌被告嚴嘉容不思正途獲取
    金錢，意圖營利非法經營「今彩539」簽賭站，提供賭博場
    所供給賭客對賭，助長社會僥倖心理，影響正常之社會經濟
    活動，且被告鄭慧珠不思循正途取財，而為本案賭博財物之
    行為，助長社會投機僥倖風氣，並衡酌被告2人均坦承犯行
    ，態度良好，被告嚴嘉容所經營之期間、期數，獲利之金額
    ，對社會治安之危害，暨被告2人之智識程度、職業、經濟
    狀況（詳如嘉縣警刑偵二字第1110014666號卷，下稱警666
    號卷，第1、11頁），及其等犯罪動機、手段、目的等一切
    情狀，分別量處如主文所示之刑，並各諭知易科罰金、易服
    勞役之折算標準。
六、未扣案之新臺幣5千元，為被告嚴嘉容本件犯罪之所得，業
    據被告於警詢時供承在卷（見警666號卷第2頁反面），應依
    刑法第38條之1第1項前段及第3項規定，諭知沒收之，於全
    部或一部不能沒收或不宜執行沒收時，追徵其價額。
七、依刑事訴訟法第449條第1項前段、第450條第1項、第454條
    第2項（依判決精簡原則，僅記載程序法），逕以簡易判決
    如主文所示之刑。
八、如對本判決上訴，須於判決送達後20日內向本院提出上訴狀
    （應附繕本）。
本案經檢察官吳咨泓聲請以簡易判決處刑。
中　　華　　民　　國　　111 　年　　5 　　月　　30　　日
                  嘉義簡易庭  法  官  林家賢
以上正本證明與原本無異。
如不服本判決應於收受判決後20日內向本院提出上訴書狀，並應
敘述具體理由；其未敘述上訴理由者，應於上訴期間屆滿後20日
內向本院補提理由書（均須按他造當事人之人數附繕本）「切勿
逕送上級法院」。
中　　華　　民　　國　　111 　年　　5 　　月　　30　　日
　　　　　　　　　　　 　     書記官  張子涵
附錄法條：
刑法第266條第1項、第2項
在公共場所或公眾得出入之場所賭博財物者，處5萬元以下罰金
。
以電信設備、電子通訊、網際網路或其他相類之方法賭博財物者
，亦同。
刑法第268條
意圖營利，供給賭博場所或聚眾賭博者，處3年以下有期徒刑，
得併科9萬元以下罰金。
附件： 
臺灣嘉義地方檢察署檢察官聲請簡易判決處刑書　
                                     111年度偵字第3391號
                                     111年度偵字第3392號
　　被　　　告　嚴嘉容　
　　          　鄭慧珠　
上列被告等因賭博等案件，業經偵查終結，認為宜以簡易判決處
刑，茲將犯罪事實及證據並所犯法條敘述如下：
            犯罪事實
一、嚴嘉容意圖營利，基於與不特定賭客賭博財物、供給賭博場
    所、聚眾賭博之犯意，自民國110年6月下旬某日起至111年3
    月15日止，提供嘉義縣○○鄉○○村00鄰○○○00○0號其所居住之
    公眾得出入之場所，在該處經營俗稱「今彩539」之賭博，
    提供如附表所示之簽賭種類，由賭客以通訊軟體LINE，選擇
    下注之種類、數量及金額，以附表所示之簽賭方式任意簽選
    下注，並核對當期由臺灣彩券股份有限公司（下稱臺彩公司
    ）之今彩539開獎號碼為中獎號碼，如賭客簽中其所簽選如
    附表所示之簽賭種類，即可贏得以附表所示方式計算之賭金
    ，如未簽中者，則簽賭金均歸嚴嘉容贏得。嚴嘉容即以此方
    式，提供前開場所聚集不特定之多數人，與之賭博財物。繼
    於111年3月4日，鄭慧珠基於以電信設備、電子通訊、網際
    網路或其他相類之方法賭博財物之犯意，以通訊軟體LINE傳
    送訊息向嚴嘉容下注簽賭二星，惟鄭慧珠並未簽中，即將賭
    資新臺幣（下同）320元交予嚴嘉容。嗣於111年3月15日14
    時許，為警在上址搜索查獲，始悉上情。
二、案經嘉義縣警察局移送偵辦。
　　　　　　證據並所犯法條
一、上開犯罪事實，業據被告嚴嘉容、鄭慧珠坦承不諱，且有搜
    索票、嘉義縣警察局搜索、扣押筆錄1份、扣押物品目錄表1
    紙及被告嚴嘉容、鄭慧珠所使用手機之翻拍畫面在卷可稽，
    其等犯嫌足以認定。
二、按犯罪之實行，學理上有接續犯、繼續犯、集合犯、吸收犯
    等實質上一罪之分類，因均僅給予一罪之刑罰評價，故其行
    為之時間認定，當自著手之初，持續至行為終了，並延伸至
    結果發生為止，倘上揭犯罪時間適逢法律修正，跨越新、舊
    法，而其中部分作為，或結果發生，已在新法施行之後，應
    即適用新規定，不生依刑法第2條比較新、舊法而為有利適
    用之問題（最高法院108年度台上字第1179號判決意旨參照
    ）。復按刑事法若干犯罪行為態樣，本質上原具有反覆、延
    續實行之特徵，立法時既予特別歸類，定為犯罪構成要件之
    行為要素，則行為人基於概括之犯意，在密切接近之一定時
    、地持續實行之複次行為，倘依社會通念，於客觀上認為符
    合一個反覆、延續性之行為觀念者，於刑法評價上，即應僅
    成立一罪，學理上所稱「集合犯」之職業性、營業性或收集
    性等具有重複特質之犯罪均屬之，例如經營、從事業務、收
    集、販賣、製造、散布等行為概念者是（最高法院95年度台
    上字第1079號判決要旨參照）。本件被告嚴嘉容自110年6月
    下旬某日起至111年3月15日為警查獲時止，反覆多次圖利聚
    眾賭博，本質上均含有反覆實施性質，於刑法評價上，應認
    係集合犯。刑法第266條於111年1月12日修正經總統公布，
    於同年月14日施行，被告嚴嘉容之賭博行為終了，在新法施
    行之後，依上開實務見解，應適用修正後之刑法第266條規
    定。是核被告嚴嘉容所為，係犯刑法第266條第2項、第1項
    之賭博、第268條前段之圖利供給賭博場所，及同條後段之
    圖利聚眾賭博等罪嫌。被告鄭慧珠所為，係犯刑法第266條
    第2項賭博罪嫌。被告嚴嘉容以一經營行為，同時觸犯刑法
    第266條第2項、第1項之賭博罪、第268條前段之圖利供給賭
    博場所罪及同條後段之圖利聚眾賭博罪，為想像競合犯，依
    刑法第55條前段規定，應從一重之意圖營利聚眾賭博罪處斷
    。被告嚴嘉容供稱犯罪所得5000元，請依刑法第38條之1第1
    項前段、第3項規定宣告沒收，如全部或一部不能沒收時，
    追徵其價額。
三、依刑事訴訟法第451條第1項聲請逕以簡易判決處刑。
　　此致
臺灣嘉義地方法院
中　　華　　民　　國　 111　　年　　4　　月　　19 　　日
                              檢察官  吳咨泓
上正本證明與原本無異。
中　　華　　民　　國　 111　　年　　5 　　月　　2 　　日
                              書記官  林雅君　
附表：
編號 名稱 賭博方式 1 二星 設01至39之2位數號碼共39個，賭客每支簽選2個號碼，核對當期今彩539開獎5個號碼，對中2個號碼始為中獎，按約定下注金額每注80元可得5300元之彩金，未簽中者賭資悉歸莊家所有。 2 三星 設01至39之2位數號碼共39個，賭客每支簽選3個號碼，核對當期今彩539開獎5個號碼，對中3個號碼始為中獎，按約定下注金額每注80元可得57000元之彩金，未簽中者賭資悉歸莊家所有。